【裁判字號】    98,他,29
【裁判日期】    980630
【裁判案由】    依職權裁定確定訴訟費用額
【裁判全文】
臺灣桃園地方法院民事裁定                98年度他字第29號
原      告  杜傾國
被      告  大同股份有限公司
法定代理人  甲○○
上列當事人間確認僱傭關係存在等事件，應依職權確定訴訟費用
額，本院裁定如下：
    主  文
原告應向本院繳納之訴訟費用額確定為新台幣壹萬零捌佰玖拾參
元。
    理  由
一、按經准予訴訟救助者，於終局判決確定或訴訟不經裁判而終
    結後，第一審受訴法院應依職權以裁定確定訴訟費用額，向
    應負擔訴訟費用之當事人徵收之；當事人為和解者，其和解
    費用及訴訟費用各自負擔之。但別有約定者，不在此限。和
    解成立者，當事人得於成立之日起3 個月內聲請退還其於該
    審級所繳裁判費3 分之2 。民事訴訟法第114 條第1 項前段
    及第84條，定有明文。
二、兩造間本院98年度勞訴字第19號確認僱傭關係存在等事件，
    原告受法律扶助，並經本院97年度桃救字第5 號裁定准予訴
    訟救助，嗣兩造於民國98年5 月20日成立訴訟上和解，和解
    筆錄載明訴訟費用各自負擔。
三、經本院依職權調閱上開卷證審查後，本件訴訟標的價額核定
    為新台幣（下同）319 萬9,200 元【原告起訴聲明原僅請求
    確認兩造僱傭關係存在，嗣於98年4 月8 日本院審理中追加
    請求被告給付原告自97年7 月起至98年4 月止共10個月之薪
    資26萬6,600 元（按月以平均薪資2 萬6,660 元計算）及法
    定遲延利息（見本院卷第34頁至35頁），因該給付薪資請求
    係以兩造僱傭關係存在為前提，故兩者經濟利益互通，訴訟
    目的一致，訴訟標的價額，依民事訴訟法第77條之2 第1 項
    但書規定，以其中價額最高者定之（最高法院95年台抗字第
    377 號裁定意旨參照）。而原告請求確認兩造僱傭關係存在
    部分，因未確定僱傭存續期間，推定其存續期間，原則上算
    至勞工強制退休年齡屆滿為止，準此，依原告（係58年8 月
    8 日生）主張自97年7 月4 日遭解僱翌日起，推定權利存續
    期間超過10年，依民事訴訟法第77條之10後段規定，應以10
    年計，以原告每月平均薪資2 萬6,660 元計算，其訴訟標的
    價額應為319 萬9,200 元（計算式：2 萬6,660 元×12個月
    ×10年＝上開金額）；另原告請求給付薪資部分，其訴訟標
    的金額為26萬6,600 元。是本件訴訟標的價額，應核定以確
    認兩造僱傭關係存在之價額即319 萬9,200 元為當】，應徵
    第1 審裁判費3 萬2,680 元。惟因兩造成立訴訟上和解，原
    告依民事訴訟法第84條第2 項規定，本得聲請退還所繳裁判
    費3 分之2 ，今雖因訴訟救助暫時免繳裁判費而無庸聲請退
    還，惟計算原告應負擔之裁判費仍應按上開比例計算，則原
    告應負擔之訴訟費用額確定為1 萬0,893 元（3 萬2,680 元
    ×1/3 ＝上開金額，元以下四捨五入），揆諸前揭規定，應
    即由原告向本院繳納之。
五、依民事訴訟法第114 條第1 項前段，裁定如主文。
中    華    民    國    98    年    6     月    30    日
                  民事第二庭    法  官  張金柱
如不服本裁定應於送達後10日內向本院提出抗告狀，並應繳納抗
告裁判費新台幣1,000 元。
以上正本證明與原本無異。
中    華    民    國    98    年    6     月    30    日
                              書記官  陳美宜


司法院資訊處製作；財團法人民間司法改革基金會備份。
